臺灣高雄地方法院民事裁定
111年度鳳全字第27號
聲  請  人  歐幸宜  

代  理  人  周庭安  

上列聲請人與相對人陳美璇間請求返還價金等事件，聲請假扣押
，本院裁定如下：
    主  文
聲請駁回。
聲請費用由聲請人負擔。
    理  由
一、聲請意旨略以：聲請人與相對人陳美璇於民國111年5月20日
    就門牌號碼：高雄市○○區○○○街000號16樓之房屋（下稱系爭
    房屋）簽訂不動產買賣增補協議書，約定聲請人除應給付相
    對人新臺幣（下同）頭期款30萬元予相對人外，並於同年6
    月19日前偕同相對人給付150萬元予民間借貸公司，以清償
    相對人債務；相對人則應於同年6月17日前將系爭房屋移轉
    登記予聲請人。聲請人於簽約當日已給付上開頭期款30萬元
    ，並依相對人要求於同年5月31日另給付20萬元予相對人，
    惟嗣經聲請人多次聯絡相對人要偕同相對人清償其債務，相
    對人均拒不見面，已認相對人並無履約之意思。依民法第25
    5條規定，聲請人得不經催告解除契約，除請求返還相對人
    已收受之現金價款20萬元外，並應依契約約定，再賠償懲罰
    性違約金30萬元予聲請人，故訴請相對人給付聲請人50萬元
    ，並經本院以111年度鳳補字第513號受理在案。相對人因認
    其他買家所提售價較高而拒絕履約，聲請人認其恐有將系爭
    房屋賣出之可能性，致日後有不能強制執行或甚難執行之虞
    ，爰依民事訴訟法第522條之規定，聲請供擔保後，將相對
    人系爭房屋予以假扣押等語。
二、債權人就金錢請求或得易為金錢請求之請求，欲保全強制執
    行者，得聲請假扣押；假扣押，非有日後不能強制執行或甚
    難執行之虞者，不得為之；請求及假扣押之原因，應釋明之
    ；前項釋明如有不足，而債權人陳明願供擔保或法院認為適
    當者，法院得定相當之擔保，命供擔保後為假扣押，民事訴
    訟法第522 條第1 項、第523 條第1 項、第526 條第1 項、
    第2 項分別定有明文。所謂假扣押之原因，即債務人有日後
    不能強制執行或甚難執行之虞或應在外國為強制執行之情形
    。諸如債務人浪費財產、增加負擔、或就其財產為不利益之
    處分，將達於無資力之狀態、或移住遠地、逃匿無蹤或隱匿
    財產等均屬之。債權人就該假扣押之原因，依法有釋明之義
    務，亦即需提出可使法院信其主張為真實之證據，必待釋明
    有所不足，債權人陳明願供擔保（或法院認為適當）後，始
    得准為假扣押。若債權人就假扣押之原因未予釋明，即不符
    假扣押之要件（最高法院99年度台抗字第664號裁定意旨可
    資參照）。
三、經查，本件就請求原因部分，業經本院調取111年度鳳補字
    第513號卷宗資料，足認已為釋明。然聲請人就假扣押原因
    部分，僅主張相對人恐有將系爭房屋賣出之可能等語，未釋
    明相對人究有何浪費財產、增加負擔或將財產為不利益處分
    予以脫產，致達於無資力狀態等不能強制執行之情事，或有
    或移住遠地、逃匿無蹤或隱匿財產等情形；且其主張，並非
    以對相對人所為金錢請求或得易為金錢請求之請求，有日後
    不能強制執行或甚難強制執行之虞而為，反係就系爭房屋此
    一特定物為主張，是聲請人之聲請，非惟與假扣押之本旨不
    符，且就假扣押之原因並未加以釋明，自無從以供擔保之方
    式補足之，依據上開說明，聲請人既就假扣押之原因全未釋
    明，自不得以供擔保代之，而應逕予駁回。從而，本件假扣
    押之聲請為無理由，應予駁回。
四、聲請費用負擔之依據：民事訴訟法第95條、第78條。
中　　華　　民　　國　　111 　年　　9 　　月　　8 　　日
          　　　　鳳山簡易庭  法　  官  李怡蓉
以上正本係照原本作成。
如對本裁定抗告須於裁定送達後10日內向本院提出抗告狀，並繳
納裁判費新臺幣1000元。
中　　華　　民　　國　　111 　年　　9 　　月　　8 　　日
                              書 記 官  陳冠廷